# 请教陈老师，关于政策性搬迁、产能调整财政资金用于职工安置的会计处理

提问人：jacky0862 时间：2017-01-16 10:10:56
钢铁企业政策性搬迁、产能调整（去产能）获得财政资金补助， 其中用于安置职工的费用，包括职职工经济补偿金、劳务工经济补偿金、内退职工预留费用、退休职工预留费用、离休职工预留费用、工伤职工相关费用、职工遗属预留费用、其他职工安置相关费用；
初步考虑如下：
（一）解除劳动合同的在职职工、劳务工的经济补偿金 1 、根据《职工安置方案》中关于在职职工、劳务工与企业解除劳动合同并自谋职业的经济补偿金计算情况，在各单位实际与拟解除劳动合同的在职职工、劳务工解除劳动合同之前，相关负债已经符合确认条件，但尚未形成对职工个人的确定义务时，计入预计负债。 借：管理费用--职工安置 贷：预计负债--辞退福利--在职职工/劳务工等 2 、各单位与拟解除劳动合同的在职职工、劳务工就劳动合同解除事宜达成一致，拟解除劳动合同的人员、具体补偿标准、支付方式确定后，进行相关会计处理。其中一年内支付的部分转入辞退福利，其余部分转入其他长期职工福利。 借：预计负债--辞退福利--在职职工/劳务工等 贷：应付职工薪酬--辞退福利--在职职工/劳务工等 应付职工薪酬--其他长期职工福利--在职职工/劳务工等 3 、实际支付职工安置费时 （ 1 ）使用拆迁补偿款、支持调整产能的工业企业结构调整专项奖补资金等通过“专项应付款”进行初始核算的财政资金时 借：应付职工薪酬--辞退福利--在职职工/劳务工等 贷：货币资金等 借：专项应付款--项目资金--职工安置费-- 在职职工/劳务工等 贷：递延收益--项目资金--职工安置费--在职职工/劳务工等 借：递延收益--项目资金--职工安置费--在职职工/劳务工等 贷：营业外收入--政府补助--项目资金--职工安置费 （ 2 ）使用政府补助等通过“递延收益”进行初始核算的财政资金时 借：应付职工薪酬--辞退福利--在职职工/劳务工等 贷：货币资金等 借：递延收益--项目资金--职工安置费--在职职工/劳务工等 贷：营业外收入--政府补助--项目资金--职工安置费
（二）内退职工、退休职工、离休职工、工伤职工、职工遗属等预留费用 1 、财务部门根据《职工安置方案》中关于内退职工、退休职工、离休职工、工伤职工、职工遗属等职工的安置政策和预留费用计算精算情况，设定受益计划。设定受益计划根据预期累计福利单位法，采用无偏且相互一致的精算假设对有关人口统计变量和财务变量等做出估计，计量设定受益计划所产生的义务，并确定相关义务的归属期间。集团各单位应当按照一定的折现率将设定受益计划所产生的义务予以折现，以确定设定受益计划义务的现值和当期服务成本。折现时所采用的折现率应当根据资产负债表日与设定受益计划义务期限和币种相匹配的国债或活跃市场上的高质量公司债券的市场收益率确定。集团各单位应当对所有设定受益计划义务予以折现，包括预期在职工提供服务的年度报告期间结束后的十二个月内支付的义务。 各单位《职工安置方案》根据内部管理程序和法定程序履行完毕相关审议、审批后，涉及内退、退休、离休、工伤、职工遗属预留费用等相关负债已经符合确认条件，但尚未形成对职工个人的确定义务时，计入预计负债。 借：管理费用--职工安置 未确认融资费用 贷：预计负债--辞退福利/离职后福利/其他长期职工福利--内退职工/退休职工/离休职工/工伤职工/职工遗属/其他等 “辞退福利”、“离职后福利”、“其他长期职工福利”科目选择使用时，内退职工 1 年以内预留费用使用“辞退福利”科目；退休职工、离休职工使用“离职后福利”科目；内退职工 1 年以上预留费用及其他类型职工预留费用使用“其他长期职工福利”科目。 2 、计提待发时会计处理 借：预计负债--辞退福利/离职后福利/其他长期职工福利--内退职工/退休职工/离休职工/工伤职工/职工遗属/其他等贷：应付职工薪酬--辞退福利/离职后福利/其他长期职工福利--内退职工/退休职工/离休职工/工伤职工/职工遗属/其他等 3 、实际支付时 （ 1 ）使用拆迁补偿款、支持调整产能的工业企业结构调整专项奖补资金等通过“专项应付款”进行初始核算的财政资金时 借：应付职工薪酬--辞退福利/离职后福利/其他长期职工福利--内退职工/退休职工/离休职工/工伤职工/职工遗属/其他等 第N期预留费用中本金 贷：货币资金等 第N期预留费用中本金 借：财务费用 第N期利息 贷：未确认融资费用 第N期利息 借：专项应付款--项目资金--职工安置费--内退职工/退休职工/离休职工/工伤职工/职工遗属/其他等 贷：递延收益--项目资金--职工安置费--内退职工/退休职工/离休职工/工伤职工/职工遗属/其他等 借：递延收益--项目资金--职工安置费--内退职工/退休职工/离休职工/工伤职工/职工遗属/其他等 贷：营业外收入--政府补助--项目资金--职工安置费 （ 2 ）使用政府补助等通过“递延收益”进行初始核算的财政资金时 借：应付职工薪酬--辞退福利/离职后福利/其他长期职工福利--内退职工/退休职工/离休职工/工伤职工/职工遗属/其他等第N期预留费用中本金 贷：货币资金等 第N期预留费用中本金 借：财务费用 第N期利息 贷：未确认融资费用 第N期利息借：递延收益--项目资金--职工安置费--内退职工/退休职工/离休职工/工伤职工/职工遗属/其他等 贷：营业外收入--政府补助--项目资金--职工安置费
=============== 请教的问题： 1 、作为政策性搬迁、产能调整的一部分，职工安置费用会计处理时先作为预计负债，而不是直接计入“应付职工薪酬”。 2 、 1 年期以内和 1 年期以上安置费用，核算时都计入““应付职工薪酬”，不使用”长期应付职工薪酬”。列报时，将 1 年期以上部分列报在”长期应付职工薪酬”。 3 、专项应付款、递延收益结转时，什么频率比较好（按发生、月度、季度、年度）？企业为非上市公司， 1 年披露一次报告。 4 、结转时，职工安置费用优先放于政策性搬迁、产能调整这两个的那个项目资金中较合适。 5 、结转时，一般的程序是人力资源部审核、人力资源分管领导审核、财务部审核能纳入财政资金的范围、财务总监确定——账务处理这样的流程吗？ 6 、政策性搬迁、产能调整相关的正常职工的待遇，计入停产损失比较好，还是作为承担费用性支出单项列支比较好？

回答人：chenyiwei
1 、可以在相关义务满足确认条件，但尚未成为对特定职工个人的确定义务时，先确认预计负债，确定后转入应付职工薪酬或长期应付职工薪酬。 2 、“长期应付职工薪酬”是一个独立的报表项目，也可以作为一个单独的会计科目，企业可以自行设置。 3 、至少在需要对外报送财务报表时，在相应的中期或年度资产负债表日进行一次结转。 4 、首先看这两者之间有无明确用途限定，我理解在明确表述用途可以用于职工安置的情况下，先从哪一项开始列支，应该都可以，保持一贯性即可。 5 、根据企业具体的管理流程和制度确定，你说的应该是一般情况。 6 、建议作为费用性支出中的单列项目。